臺灣新竹地方法院刑事判決
111年度訴字第451號
公  訴  人  臺灣新竹地方檢察署檢察官
被      告  陳儀洲


指定辯護人  本院公設辯護人林建和  
上列被告因違反毒品危害防制條例案件，經檢察官提起公訴（11
1年度偵字第2419號），本院判決如下：
    主  文
陳儀洲販賣第三級毒品未遂，處有期徒刑貳年貳月。
扣案如附表所示之物均沒收。
    犯罪事實
一、陳儀洲明知其持有之「利他能」藥錠所含「派醋甲酯（Meth
    ylphenidate）」，為毒品危害防制條例第2 條第2 項第3 
    款所列管之第三級毒品，且亦屬行政院所公告之第三級管制
    藥品，未經許可不得販賣，竟基於意圖營利而販賣含有上揭
    毒品成分之「利他能」藥錠之犯意，於民國111年1月24日在
    通訊軟體telegram「得意的一天」群組內，張貼「利他能10
    mg 工作、娛樂好夥伴 數量及價格皆可討論『隨緣商店-隨緣
    賣。』 新竹地區埋包（無面交選項） 其他地區空軍寄送+50
    0 USDT收款 可擔保」之廣告，欲以現金或虛擬貨幣USDT收
    款方式，販賣其所持有含「派醋甲酯（Methylphenidate）
    」第三級毒品成分之「利他能」藥錠。
　　嗣經警員於網路上見上開販賣含有「派醋甲酯（Methylphen
    idate）」之利他能藥錠廣告貼文後，佯以買家身分與陳儀
    洲聯繫，約定以新臺幣（下同）1,000元價格向陳儀洲購買1
    5顆「利他能」後，陳儀洲即於111年1月27日晚上7時2分許
    ，前往位於新竹市○○路000○0號之萊爾富超商旁某處，放置1
    5顆「利他能」藥錠，並指示佯裝買家之警員將1,000元現金
    放在新竹市東園街與八德路口之光復公園某處，嗣陳儀洲於
    同日晚上7時8分許，前往上開光復公園欲拿取前揭交易含有
    「派醋甲酯（Methylphenidate）」之利他能藥錠所約定之1
    ,000元現金之際，旋為警當場查獲，並偕同警員前往上揭萊
    爾富超商旁扣得含第三級毒品「派醋甲酯（Methylphenidat
    e）」成分之「利他能」15顆及陳儀洲用以聯繫販賣毒品工
    具之行動電話1支（扣案物詳如附表所示）。
二、案經新竹市警察局第二分局報告臺灣新竹地方檢察署檢察官
    偵查後提起公訴。
    理  由
壹、證據能力之認定
一、本件被告陳儀洲之供述，被告及其辯護人並未主張係以不正
    方法取得或筆錄記載與實際所述不符合之情形而無證據能力
    ，足認被告於警詢、偵查中之供述，均屬出於自由意識之陳
    述，無何任意性之瑕疵可指，應具有證據能力。
二、至本院下列所引用其餘非供述證據部分，被告及辯護人於本
    院均未主張排除該非供述證據之證據能力，且迄本院言詞辯
    論終結前均未表示異議，本院審酌前揭非供述證據之取得過
    程亦無何明顯瑕疵，且無顯有不可信之情況，認均有證據能
    力。
貳、實體部分
一、認定犯罪事實構成要件之證據及理由
㈠、訊據被告就其所為上揭販賣第三級毒品未遂之犯行，於警詢
    、偵查中、本院準備程序及審理時均坦承不諱（見111年度
    偵字第2419號卷第10至12、14至18、50至53頁，本院卷第37
    至42、59至70頁）。
㈡、並有下列書證、扣案物品可證：
 1、（被告陳儀洲）新竹市警察局第二分局搜索扣押筆錄、扣押
    物品目錄表各1份。（見111年度偵字第2419號卷第24至26頁
    ）
 2、刑案現場照片（監視錄影畫面翻拍照片）11張。（見111年
    度偵字第2419號卷第34至39頁）
 3、新竹市警察局第二分局網路通訊軟體擷圖（被告於通訊軟體
    telegram交易毒品之對話紀錄擷圖）20張。（見111年度偵
    字第2419號卷第40至44頁反面）
 4、搜索目標勘查照片（利他能、藥品成分標示、管制藥品列表
    ）5張。（見111年度偵字第2419號卷第45至46頁）
 5、台灣尖端先進生技醫藥股份有限公司毒品原物鑑定實驗室毒
    品證物鑑定分析報告1份。（見111年度偵字第2419號卷第60
    頁）
 6、搜索目標勘查照片（陳儀洲手機）1張。（見111年度偵字第
    2419號卷第65頁）
 7、被告陳儀洲於111年1月24日在「得意的一天」群組內所刊登
    之販賣含有第三級毒品成分「派醋甲酯（Methylphenidate
    ）」之利他能藥錠之貼文擷圖。（見111年度偵字第2419號
    卷第16頁反面）
 8、附表編號1、2所示之扣案物。
㈢、綜上所述，被告前揭任意性自白足認與事實相符，應堪採信
    ，本件事證明確，被告前揭意圖營利在上揭網路平台群組內
    張貼販賣第三級毒品訊息，嗣與喬裝買家之警員聯繫並談妥
    交易毒品內容，於抵達約定地點欲拿取約定之交易現金時為
    警查獲之販賣第三級毒品未遂之犯行，堪予認定，應予以依
    法論科。
二、論罪科刑：
㈠、核被告陳儀洲所為，係犯毒品危害防制條例第4條第6項、第3
    項之販賣第三級毒品未遂罪。
㈡、減輕事由：
 1、犯第4條至第8條之罪於偵查及歷次審判中均自白者，減輕其
    刑，毒品危害防制條例第17條第2項定有明文。查被告就其
    所為販賣第三級毒品未遂犯行，已於警詢、偵查中、本院準
    備程序及審理時均坦承不諱，有毒品危害防制條例第17條第
    2項規定之適用，應依法減輕其刑。
 2、被告已著手販賣第三級毒品犯行之實行，惟未得逞，應論以
    未遂犯，爰依刑法第25條第2 項規定，按既遂犯之刑度減輕
    其刑。
 3、被告有上揭減輕事由，應依法遞減之。
㈢、辯護人雖請求依刑法第59條之規定酌減其刑，惟觀諸被告本
    案整體之犯罪情節，依其與佯裝買家之警員對話之訊息內容
    觀之，其尚且要求對方證明不是警員、要求以「埋包」之方
    式進行交易等行為模式，顯然有相當之經驗，且其前曾因販
    賣第二級毒品未遂案件，經法院判處有期徒刑2年，併宣告
    緩刑5年，現仍於緩刑期間，有其臺灣高等法院被告前案紀
    錄表在卷可查，竟仍再次為本案犯行，綜衡上情，本案並無
    依上開規定減刑後量處最低刑度猶嫌過重之情事，無從依刑
    法第59條之規定酌減其刑，併予敘明。
㈣、爰審酌被告以在網路平台上公開貼文之方式販賣含有第三級
    毒品成分之利他能藥錠，造成人民生命健康受損之成癮性及
    危險性，其不僅戕害國人身體健康，且有危害社會安全之虞
    ，所為實值非難，兼衡被告犯後坦承犯行，已知其所為於法
    有違之犯後態度，及審酌其販賣未遂所約定之交易利他能數
    量、金額，其於本院審理時自陳之智識程度、工作、家中經
    濟狀況，暨其刑事前案紀錄（參見臺灣高等法院被告前案紀
    錄表）等一切情狀，量處如主文所示之刑。
三、沒收：
㈠、扣案如附表編號1所示之物，經鑑驗含有第三級毒品成分，有
    前揭卷附之台灣尖端先進生技醫藥股份有限公司毒品原物鑑
    定實驗室毒品證物鑑定分析報告1份在卷可參，該等物品為
    違禁物，爰依刑法第38條第1 項規定沒收之。
㈡、扣案如附表編號2所示之手機，為被告所有，供其聯絡本次犯
    行所用之物，業經被告於本院審理時供述在卷（見本院卷第
    65頁），爰依毒品危害防制條例第19條第1項規定沒收之。
據上論斷，應依刑事訴訟法第299條第1項前段，判決如主文。
本案經檢察官林佳穎提起公訴，經檢察官陳中順、沈郁智到庭執
行職務。
中    華    民    國   111    年     11   月     29   日
                  刑事第二庭 審判長法  官  廖素琪
                                   法  官  潘韋廷 
                                   法  官  林哲瑜
以上正本證明與原本無異。　　　　　　　　　　　　　　　　
如不服本判決應於收受判決後20日內向本院提出上訴書狀，並應
敘述具體理由。其未敘述上訴理由者，應於上訴期間屆滿後20日
內向本院補提理由書（均須按他造當事人之人數附繕本）「切勿
逕送上級法院」。
中　　華　　民　　國　　111 　年　　11　　月　　30　　日
                                  書記官  胡家寧

附錄論罪科刑法條：
毒品危害防制條例第4條：
製造、運輸、販賣第一級毒品者，處死刑或無期徒刑；處無期徒
刑者，得併科新臺幣三千萬元以下罰金。
製造、運輸、販賣第二級毒品者，處無期徒刑或十年以上有期徒
刑，得併科新臺幣一千五百萬元以下罰金。
製造、運輸、販賣第三級毒品者，處七年以上有期徒刑，得併科
新臺幣一千萬元以下罰金。
製造、運輸、販賣第四級毒品者，處五年以上十二年以下有期徒
刑，得併科新臺幣五百萬元以下罰金。
製造、運輸、販賣專供製造或施用毒品之器具者，處一年以上七
年以下有期徒刑，得併科新臺幣一百五十萬元以下罰金。
前五項之未遂犯罰之。

附表：
編號 扣案物 備      註 1 三級毒品其他（利他能【派醋甲酯】）15粒（4.4公克） 一、台灣尖端先進生技醫藥股份有限公司毒品原物鑑定實驗室毒品證物鑑定分析報告之摘要：（見111年度偵字第2419號卷第60頁）  1、證物外觀：白色圓形藥錠、總件數：15顆、總毛重：4.40公克、總淨重：2.169公克、驗餘總毛重：4.257公克。  2、實驗室分析編號：DAA9681、數量：15顆取1、毛重：0.29公克、淨重：0.143公克、使用量：0.143公克、剩餘量：取樣樣品用罄。  3、鑑定結果：定性檢驗結果：派醋甲酯（Methylphenidate）、毒品級數：3 二、扣押物品清單：111年度院安保管字第62號扣押物品清單，（見本院卷第19頁） 2 電子產品（IPHONE 8【IMEI:000000000000000】）1支 扣押物品清單：111年度院保管字第409號扣押物品清單（見本院卷第23頁）